【裁判字號】    99,重訴,14
【裁判日期】    991028
【裁判案由】    妨害性自主等
【裁判全文】
臺灣板橋地方法院刑事判決              99年度重訴字第14號
公  訴  人  臺灣板橋地方法院檢察署檢察官
被      告  乙○○
指定辯護人  蔡柱律師
被      告  甲○○
指定辯護人  彭安國律師
上列被告因妨害性自主等案件，經檢察官提起公訴（97年度偵字
第27895號、98年度偵字第27730號），本院判決如下：
    主  文                                              
乙○○、甲○○犯竊錄身體隱私部位罪，乙○○處有期徒刑參月
，甲○○處有期徒刑貳月，如易科罰金，均以新臺幣壹仟元折算
壹日。扣案之SONY ERICSSON 廠牌行動電話壹支、其內之記憶卡
壹張，及未扣案之甲○○犯罪所用行動電話壹支均沒收。
乙○○、甲○○其餘被訴部分均無罪。
    事  實
一、乙○○、甲○○於民國97年9 月4 日上午，因與友人丙○○
    相約至臺北市○○區○○路15號好樂迪KTV 之322 號包廂內
    唱歌飲酒，席散見由丙○○（另行審結）邀來之代號000000
    00號成年女子（真實姓名年籍詳卷，下稱A 女）於飲酒後已
    出現意識模糊狀況，遂在丙○○提議下，由乙○○駕車搭載
    丙○○、甲○○與A 女於同日11時許齊往位於臺北縣蘆洲市
    ○○路385 號之嘉年華汽車旅館，並由丙○○下車辦理入宿
    228 號房相關事宜。斯時A 女早陷沈睡，眾人在將其抱至22
    8 號房中床鋪上後，不知何人即趁A 女未能反抗之際，將A
    女身著內外褲一併褪去露出下體，甲○○、乙○○於見此狀
    後，便各自基於妨害秘密之犯意，由甲○○、乙○○分別以
    自己持用之行動電話轉成拍照模式，無故攝得A 女未有衣物
    遮蔽之下體照片，甲○○完成拍攝後，因另有顧忌旋將影像
    檔案予以刪除，後並與乙○○先行離去。A 女嗣於清醒後報
    案處理，終為員警循線查得上情，並在徵得經通知到場之乙○○同意下，檢視其所有前揭持用之SONY ERICSSON 廠牌行
    動電話，繼在查得乙○○偷拍之前開照片後將之扣押（連同
    SIM卡、512MB 記憶卡各1 張）。
二、案經A 女訴由臺北縣政府警察局蘆洲分局報告臺灣板橋地方
    法院檢察署檢察官偵查起訴。
    理  由     
壹、程序方面：
一、證人乙○○、甲○○、丙○○於警詢就除己身外之其他被告
    ，與證人即告訴人A 女對各被告被訴事實部分所為相關陳述
    均無證據能力：按前開證人於警詢時對前述相關被告之被訴
    事實曾為之見聞陳稱，係屬被告以外者之言詞供述，今既經
    被告等之辯護人分別對證據能力聲明異議，公訴人復未明確
    指出上揭證人於本院審理時到庭補充之作證內容，所言與其
    警詢之先前陳述相較，究竟何處存有明顯不符之狀況，如有
    ，就該等警詢陳述內容又有何較為可信之特別情況，而為本
    案事實釐清之必要證據，得依刑事訴訟法第159 條之2 規定
    例外取得證據能力，依同法第159 條第1 項之規定，應認證
    人乙○○、甲○○、丙○○就非屬本人之其他被告，及證人
    A 女就本案被告等人被訴事實所為敘述之警詢證言皆不具證
    據能力。
二、證人甲○○、丙○○、A 女於偵查中之具結所言有證據能力
    ：
（一）按92年修正公布之刑事訴訟法改採以當事人進行為主之訴
      訟制度，檢察官代表國家偵查犯罪、實施公訴，基於當事
      人一方原告之地位，就被告所犯及訴訟條件與據以認定證
      據能力等訴訟程序上之事實，固應善盡舉證責任。然因檢
      察官訊問證人等被告以外之人時，均能遵守法律規定而不
      致違法取供，並令具結，可信性極高，為兼顧理論與實務
      ，乃於同法第159 條之1 明定檢察官於偵查程序取得被告
      以外之人所為陳述，除顯有不可信之情況者外，均有證據
      能力，得為證據。故被告、辯護人若主張其顯有不可信之
      情形者，本乎當事人主導證據調查原則，自應負舉證責任
      ，否則，被告以外之人向檢察官所為之陳述，毋庸另為證
      明，即得作為認定被告犯罪之證據。而所謂「顯有不可信
      」之情況，係指其不可信之情形，甚為顯著了然者，固非
      以絕對不須經過調查程序為條件，然須從卷證本身，綜合
      訊問時之外部情況，為形式上之觀察或調查，即可發現，
      無待進一步為實質調查之情形而言，最高法院96年度臺上
      字第5684號判決意旨載述甚詳。
（二）本案被告等之辯護人雖爭執於偵查中具結作證之證人甲○○、丙○○、A 女所言證據能力，惟提出之質疑，亦僅為
      該等證言未經其他被告予以質問此事，按對偵查中之證人
      所述，若被告防禦權已藉其他方式加以保障，亦即對證人
      審判外陳述給予程序性的擔保與驗證後，則法例上多容許
      對質詰問之例外，而允許被告用其他方式來檢驗該審判外
      陳述，是以刑事訴訟法於確立傳聞法則之同時，另亦設計
      了若干例外，此即同法第159 條之1 至之5 之規定，於此
      被告之對質詰問權雖受到一定程度之限制，惟如該審判外
      陳述之外觀有足夠可信性，得以取代被告對質詰問權的檢
      驗，甚而為法院發現真實所需要，仍可例外認為該審判外
      陳述有證據能力。至司法院大法官會議釋字第582 號解釋
      所指「證人於審判中，應依法定程序，到場具結陳述，並
      接受被告之詰問，其陳述始得作為認定被告犯罪事實之判
      斷依據」，係指證人於審判中有傳喚之必要，經於審判程
      序傳喚作證時，應給予被告詰問權，如此該部分之證述內
      容始得作為認定被告犯罪事實之判斷依據，而證人於偵查
      中之證述，如已符合刑事訴訟法第159 條之1 第2 項之規
      定，且經依法具結，其陳述自不因未經被告對質詰問，而
      不具證據能力，故辯護人所提上開主張，毋寧亦有誤會，
      況證人甲○○、丙○○、A 女既已經本院再為傳喚後到庭
      進行交互詰問，各被告與其等辯護人之反對詰問權已重獲
      擔保，自不得再對前揭證人等具結後之偵查所言，藉前開
      理由予以爭執。
（三）準此，證人甲○○、丙○○、A 女於偵查中經具結而為之
      證述，既皆獲致程序性之擔保，復未查得相關所言中存有
      何等顯不可信之具體情狀，揆諸首揭說明，自應認其等於
      偵查中具結後之相關陳述具有證據能力。
三、按刑事訴訟法第158 條之3 規定：「證人、鑑定人依法應具
    結而未具結者，其證言或鑑定意見，不得作為證據。」所謂
    「依法應具結而未具結者」，係指檢察官或法官依刑事訴訟
    法第175 條之規定，以證人身分傳喚被告以外之人（證人、
    告發人、告訴人、被害人、共犯或共同被告）到庭作證，或
    雖非以證人身分傳喚到庭，而於訊問調查過程中，轉換為證
    人身分為調查時，此時其供述之身分為證人，則檢察官、法
    官自應依刑事訴訟法第186 條有關具結之規定，命證人供前
    或供後具結，其陳述始符合同法第158 條之3 之規定，而有
    證據能力。若檢察官或法官非以證人身分傳喚而以共犯、共
    同被告身分傳喚到庭為訊問時，其身分既非證人，即與「依
    法應具結」之要件不合，縱未命其具結，純屬檢察官或法官
    調查證據職權之適法行使，當無違法可言。而前揭不論係本
    案或他案在檢察官面前作成未經具結之陳述筆錄，係屬被告
    以外之人於偵查中向檢察官所為之陳述，本質上屬於傳聞證
    據，基於保障被告在憲法上之基本訴訟權，除該被告以外之
    人死亡、身心障礙致記憶喪失或無法陳述、滯留國外或所在
    不明而無法傳喚或傳喚不到、或到庭後拒絕陳述等情形外，
    如已經法院傳喚到庭具結而為陳述，並經被告之反對詰問，
    前揭非以證人身分而在檢察官面前未經具結之陳述筆錄，除
    顯有不可信之情況者外，依刑事訴訟法第159 條之1 第2 項
    ，仍非不得為證據，惟應於判決內敘明其符合傳聞證據例外
    之理由。不能因陳述人未經具結，即一律適用本法第158 條
    之3 之規定，排除其證據能力（參照97年度臺上字第1373號
    判決意旨）。查共同被告乙○○、甲○○及丙○○於檢察官
    訊問時，係經檢察官依被告身分傳喚到庭訊問，本無庸具結
    ，嗣其等分別於本院審理時，經以證人身分傳喚到庭後，具
    結而為證述，並經其他被告及辯護人對之為反對詰問，參諸
    上開最高法院之判決意旨，應認共同被告乙○○、甲○○與
    丙○○上述非以證人身分而在檢察官面前所為未經具結之陳
    述，並無顯不可信之情況，自有證據能力。
四、查本判決下列所引用各項供述證據之證據能力，當事人與辯
    護人於本院準備程序及審判期日中均未予爭執，且迄至言詞
    辯論終結前亦未再聲明異議，本院審酌該等言詞陳述及書面
    作成時之情況，並無不宜作為證據之情事，依刑事訴訟法第
    159 條之5 之規定，自均得作為證據。又其餘非屬供述證據
    部分，查亦無違法取得之狀況存在，且核非為供述證據，自
    無傳聞法則適用，可認同具證據能力。
貳、實體方面：    
（壹）有罪部分：
一、經查，上揭犯罪事實，業據被告甲○○、乙○○迭於警詢、
    偵查，及本院準備程序與審理中坦承不諱，所言復與彼等結
    證所陳關於他方確曾竊錄告訴人A 女裸露下體之相關過程核
    屬相符，並有本案經查獲時，尚儲存於被告乙○○所用，為
    警扣得之SONY ERICSSON 廠牌行動電話中512MB 記憶卡內之
    前開竊錄影像檔案，及員警協助列印得出之存卷紙本照片足
    為憑據，堪認被告甲○○、乙○○之上開自白內容，核與事
    實均相符合，得予採信。是以本案事證已臻明確，被告甲○○、乙○○之犯行皆可認定，應予依法論科。
二、核被告甲○○、乙○○所為，均係犯刑法第315 條之1 第2
    款之無故以照相竊錄他人身體隱私部位罪。起訴書雖謂被告
    甲○○、乙○○就上開犯行應成立共同正犯，然查，被告甲○○早於警詢當中，即已表示：伊係因為看到A 女下半身赤
    裸，所以一時衝動，拿出伊的手機拍了1 張照片等語，顯見
    其於實行竊錄犯行之前，事實上並未與被告乙○○先行建立
    任何犯意聯繫，參以其另謂被告乙○○係見其所為後，方跟
    著對告訴人A 女拍照之陳述，及被告乙○○從未自承拍攝告
    訴人A 女下體照片，是否係在被告甲○○吆喝下始有之共同
    反應此節，自難單憑被告甲○○、乙○○犯行相類之形式外
    觀，即認其等必具犯意聯絡與行為分擔，故於此至多僅得認
    被告甲○○、乙○○成立竊錄身體隱私部分罪之同時犯，附
    此說明。
三、爰審酌被告甲○○、乙○○僅為滿足個人意慾，無故各以具
    照相功能之行動電話，趁告訴人A 女沈睡之際，針對其未有
    衣物遮蔽之下體隱私部分進行拍攝，冒犯告訴人A 女之自身
    隱私，並造成告訴人A 女之相當心理壓力，及兩人於犯罪後
    尚能坦承以上所為，面對己非，然被告乙○○迄至查獲為止
    仍未將攝得照片加以刪除，心態可議等犯罪後態度及一切情
    狀，分別量處被告兩人如主文所示之刑，併均諭知易科罰金
    之折算標準，以示懲儆。末查，被告乙○○持用經扣案之SO
    NY ERICSSON 廠牌行動電話，與未經扣案之被告甲○○當時
    所用行動電話，各為其等所有遂行本案犯罪憑以之器具，凡
    此業據被告兩人供陳明確，爰依刑法第38條第1 項第2 款沒
    收之，至被告甲○○、乙○○前開行動電話內之SIM 卡，因
    難認與其等犯行實施間有何關連，故不併予宣告沒收，又被
    告乙○○行動電話內之512MB 記憶卡1 張，則係其竊錄後照
    片檔案附著之物，則不問屬於犯人與否，應另依刑法第315
    條之3 規定宣告沒收之。
（貳）無罪部分：
一、公訴意旨另以：被告乙○○、甲○○與丙○○（亦另審結）
    ，於97年9 月4 日在好樂迪KTV 之322 號包廂內，與告訴人
    A 女一同唱歌之際，見告訴人A 女外形姣好，竟共同基於妨
    害性自主之犯意及以欺瞞方法使A 女施用第二級毒品MDMA、
    甲基安非他命、第三級毒品FM2 、愷他命之犯意，趁告訴人
    A 女疏於注意之際，將MDMA、甲基安非他命、FM2 、愷他命
    等物，摻入告訴人A 女飲用之飲料內，供告訴人A 女飲用，
    致告訴人A 女陷於昏迷失去意識之際，被告乙○○、甲○○
    及丙○○旋即將告訴人A 女帶至嘉年華汽車旅館228 號房內
    ，再由被告乙○○、甲○○及丙○○輪流以其陰莖插入告訴
    人A 女下體之方式，對之強制性交得逞。因認被告等共同涉
    犯毒品危害防制條例第6 條第2 項、第3 項之以欺瞞方法使
    人施用第二級、第三級毒品，刑法第222 條第1 項第1 款、
    第4 款之二人以上以藥劑犯強制性交等罪嫌。
二、按犯罪事實應依證據認定之，無證據不得認定犯罪事實；不
    能證明被告犯罪者，應諭知無罪之判決，刑事訴訟法第154
    條第2 項、第301 條第1 項分別定有明文。又事實之認定，
    應憑證據，如未能發現相當證據，或證據不足以證明，自不
    能以推測或擬制之方法，以為裁判基礎。再認定不利於被告
    之事實，須依積極證據，苟積極證據不足為不利於被告事實
    之認定時，即應為有利於被告之認定，更不必有何有利之證
    據。而認定犯罪事實所憑之證據，雖不以直接證據為限，間
    接證據亦包括在內；然而無論直接或間接證據，其為訴訟上
    之證明，須於通常一般之人均不致有所懷疑，而得確信其為
    真實之程度者，始得據為有罪之認定，倘其證明尚未達到此
    一程度，而有合理之懷疑存在，致無從為有罪之確信時，即
    應為無罪之判決。而刑事訴訟法第161 條已於91年2 月8 日
    修正公布，其第1 項規定：檢察官就被告犯罪事實，應負舉
    證責任，並指出證明之方法。因此，檢察官對於起訴之犯罪
    事實，應負提出證據及說服之實質舉證責任。倘其所提出之
    證據，不足為被告有罪之積極證明，或其指出證明之方法，
    無從說服法院以形成被告有罪之心證，基於無罪推定之原則
    ，自應為被告無罪判決之諭知（最高法院30年上字第816 號
    、40年臺上字第86號、76年臺上字第4986號、92年臺上字第
    128 號判例意旨參照）。
三、公訴人認被告乙○○、甲○○與丙○○共同涉有以上罪嫌，
    主要係以告訴人A 女與被告等相互間，就事發經過前後之相
    關記憶陳述，卷附好樂迪KTV 監視器攝得影像翻拍照片顯示
    ，告訴人A 女離去該處時已陷昏迷，且其於案發後經送醫檢
    驗，確認尿液當中含有FM2 、甲基安非他命、MDMA、愷他命
    等毒品之代謝成分反應，而自告訴人A 女身上、指甲中採得
    之微物檢體，更測得存有被告甲○○之DNA ，與被告乙○○
    經送測謊，發現其在否認當天沒有觸摸告訴人A 女此一問題
    時，呈現情緒波動之說謊反應，另各有臺北榮民總醫院臨床
    毒物科97年11月10日檢驗報告、內政部警政署刑事警察局98
    年1 月12日刑醫字第0970136169號鑑驗書、法務部調查局98
    年7 月17日調科參字第09800386190 號測謊報告書等資料，
    為推論佐據。訊據被告乙○○、甲○○均堅決否認有何公訴
    意旨所指上開欺瞞告訴人A 女，使其服用以上藥物與毒品之
    行為，雖被告甲○○、乙○○表示確係丙○○相邀眾人再行
    前往嘉年華汽車旅館，然除被告甲○○坦承曾在徵得告訴人
    A 女同意下進行口交外，被告乙○○與丙○○皆稱不曾與告
    訴人A 女發生過性行為，而被告等之辯護人亦均藉本案並無
    足夠之積極證據，用以認定真曾存有起訴書所載之相關犯行
    ，故應諭知無罪判決等語，為被告等人置辯。經查：
（一）依證人A 女於偵訊與本院審理時證稱之：伊喝了啤酒2 、
      3 杯，當時大約9 點多，之後就沒意識，再次有意識時，
      人已經在汽車旅館床上，下半身完全裸露，乙○○坐在沙
      發上，甲○○在靠門口的位置，伊就問他們伊怎麼沒穿褲
      子，但他們都沒有回答伊，然後伊看到伊的外褲在乙○○
      的旁邊，伊就爬起來過去撿起來穿，甲○○當時在喝酒，
      因為伊當時還很昏迷，就在床上繼續睡覺。再次恢復意識
      ，已是下午5 點多，當時伊完全清醒，房間內只有伊與丙○○。伊醒來後，丙○○也跟著伊一起醒來。丙○○醒來
      後，就跟伊說伊們被下藥了。丙○○馬上打給汽車旅館服
      務員，服務員就幫伊們報警等語，首可知告訴人A 女是在
      好樂迪KTV 與眾人飲酒之過程中，意識突感模糊進而陷於
      昏睡，嗣其關於為被告乙○○駕車搭載，和被告甲○○及
      丙○○同往嘉年華汽車旅館休憩，直至97年9 月4 日17時
      許恢復精神為止之中間過程，告訴人A 女則除以上所述曾
      經甦醒之片刻記憶外，餘均表示未再存有任何印象，參以
      員警其後將採得之告訴人A 女尿液送往臺北榮民總醫院進
      行檢驗，確認告訴人A 女報案時體內存有苯二氮平類鎮定
      安眠劑（7-aminoflunitrazepam，即FM2 之代謝物）、安
      非他命、甲基安非他命、MDA 、MDMA、愷他命等毒品之代
      謝物陽性反應，且前開物品分屬毒品危害防制條例規定之
      第二級、第三級毒品一節，並有該院97年11月10日臨床毒
      物科檢驗報告乙份附卷可稽，自足認告訴人A 女是日陷入
      昏迷及意識不清，正係服入前開毒品後，產生交互效用因
      而導致之結果。
（二）公訴人基於以上證據所示，進而指陳告訴人A 女係在好樂
      迪KTV 中，遭被告甲○○、乙○○與丙○○共謀將前開毒
      品摻入飲料當中供作飲用後方陷昏迷，惟如前載，告訴人
      A 女在昏迷之前，事實上被告甲○○、乙○○似均未有製
      造機會，積極勸酒之任何舉動，此由其在本院審理時補充
      證稱之：伊與他們一起喝啤酒，沒有人強迫伊非喝不可等
      語中，同可取得印證。證人A 女甚亦於偵訊中自承在被告
      乙○○、甲○○代為倒酒並予飲用後，其意識仍然清醒，
      甚曾陪同一欲先行離去之友人下樓，於歷經相當片刻並重
      回KTV 包廂之際，意識仍舊清楚，反是在後來回到原本所
      坐位置，隨意於桌上拿酒飲畢後，始失去原有意識，經辯
      護人於本院重質此點，證人A 女更坦認其不省人事之前，
      所拿取者有可能不是一開始持用之酒杯，則有疑義者為，
      果被告甲○○、乙○○真曾趁告訴人A 女暫離包廂之時，
      將前開毒品混入告訴人A 女酒杯當中，見告訴人A 女回至
      現場之後，未再持用原有酒杯，其等怎能不立即藉故安排
      ，誘使告訴人A 女再入陷阱，告訴人A 女換杯所為，衡情
      既非得於事前即予料定，被告甲○○、乙○○要無預見此
      情先為計畫，使告訴人A 女於隨機之間，恰好擇中其等置
      放毒品所用酒杯之絲毫可能。再者，倘被告甲○○、乙○○是最初在為告訴人A 女倒酒之之際，便已加入前開毒品
      ，告訴人A 女又豈得再行支持如斯期間，甚能陪同友人進
      出包廂，未曾遭致毒品作用之立時反應，由是以查，公訴
      人謂被告甲○○、乙○○曾以欺瞞手法，在KTV 包廂內致
      告訴人A 女不慎服入上述毒品，所為推論實已與前開事證
      所呈現者存有相當齟齬。
（三）另查，被告乙○○於警詢時，固曾提及有看到被告甲○○
      在告訴人A 女中間起床時，被告甲○○拿1 顆吃了會清醒
      的藥直接餵到告訴人A 女的嘴巴，姑不論前開所述本即不
      具證據能力，事實上被告乙○○亦自承不明瞭被告甲○○
      所餵藥物性質為何，斯時其更僅能基於單純之個人意見表
      示可能是搖頭丸，況就此同一情節，於嗣後之偵訊與本院
      作證程序當中，被告乙○○或未再有闡述，或只曾模糊稱
      道：甲○○拿1 顆藥，但伊沒有看到那顆藥，想說會不會
      是解酒藥還是肝藥，伊警詢當時是猜的，覺得是搖頭丸，
      伊也不確定是什麼藥，甲○○是說會讓她醒酒，當下反應
      就是覺得可能是搖頭丸等語，則在被告甲○○對此始終否
      認，其究竟有無於旅館當中，對尚處昏沈之告訴人A 女餵
      食之物猶屬不明，縱曾有此狀況，被告甲○○所投藥丸又
      係為何亦非篤定之情形下，被告乙○○前開徒屬猜想，更
      未見其推論關連之臆測詞句，實難率然憑信。又被告甲○○於警詢時，雖有供稱：搖頭丸是乙○○拿給告訴人A 女
      吃的，然此陳述原亦無證據能力已見於前，即便另參被告
      乙○○於警詢坦認之：因為伊沒有吞服搖頭丸的習慣，剛
      好人家給伊，丙○○向伊要，伊給了他1 顆，原本是丙○○要吞，但是他就拿給A 女服用等語描述，至多仍僅得推
      論告訴人A 女當日確有服用搖頭丸乙情，惟因別無證據可
      徵被告甲○○、乙○○或丙○○其間另曾施以欺瞞手法，
      於無從完全排除告訴人A 女係自願服入MDMA、MDA 此一可
      能之前，自亦難藉上開陳詞遽下論斷。遑論被告甲○○、
      乙○○若真有心以迷昏告訴人A 女，暗地摻入FM2 早可令
      其迅速昏睡並徹底解除反抗能力，又何須另行蒙蔽告訴人
      A 女施用MDMA等毒物，反增其興奮激動感受。從而，告訴
      人A 女於報案後經採尿液送驗，發現竟可檢出如前毒品服
      用後之代謝物成分雖甚反常，但既未有充分證據得將此情
      必然歸為被告甲○○、乙○○或丙○○以欺瞞方式使告訴
      人A 女施用毒品所致，欲遽以毒品危害防制條例第6 條第
      2 項、第3 項等罪名，及起訴書另有論及之刑法第222 條
      第1 項第4 款之以藥劑違犯強制性交罪此等加重條件予以
      相繩，毋寧仍有不足。
（四）另查，證人A 女於偵訊與本院審理時，均僅證稱在KTV 中
      其便失去意識，中間雖曾醒來發現下半身未著衣褲，然在
      尋回外褲穿妥後繼又睡去，更表示是在之後突然醒來，聽
      聞丙○○說可能是遭下藥後，即立刻通知汽車旅館，隨後
      便為警方陪同帶回，惟在昏迷之間，是否確曾另有遭被告
      甲○○、乙○○與丙○○予以強制性交或強制猥褻之情事
      ，單憑告訴人A 女於本案全然不復記憶之指訴內容，是否
      為真，誠值可疑。又證人即同經起訴認係共犯之丙○○固
      在偵訊時證述表示：伊當時是醉了，比較清醒時，發現自
      己在嘉年華旅館，當時是早上，不知道幾點，伊在231 號
      房，房內只有甲○○，伊問A 女在哪裡，甲○○說A 女在
      228 號房，伊就去敲門，是乙○○來開門，當時乙○○下
      半身裸露，伊看到A 女躺在床上睡覺，下半身也是裸露狀
      況，伊就很生氣，甲○○就拿啤酒及K 菸將伊帶到車庫樓
      梯，說沒有怎樣，之後伊就坐在床上，甲○○就叫伊先睡
      ，伊就睡著，伊當時意識模糊，可能因為伊抽K 菸云云，
      然此非惟與其先前無證據能力，但可供驗證前後憑信性之
      警詢所陳：伊上車後就完全沒有知覺不省人事，醒來後發
      現乙○○在房內抽著K 菸，沒多久甲○○就走進231 號房
      ，乙○○隨即走出房間，伊看他們行為怪怪的，忽然伊才
      發現A 女不在身邊，於是伊就走出房間，甲○○看到後也
      跟著走出到伊前面停在228 號房，伊想乙○○一定是在這
      間，就用力敲門，突然發現乙○○裸露下體，伊看到A 女
      下半身裸露，伊要找乙○○理論，甲○○立刻攔住伊，請
      伊坐下後開了一瓶啤酒，又將伊帶到1 樓停車庫，一直跟
      伊說伊所看到的是誤會，伊又喝了幾口啤酒，覺得怪怪的
      又爬上2 樓，忽然覺得頭昏目眩云云，就其醒來後所見人
      事，與重又睡去之原因情節在描繪上顯有出入，甚由卷附
      被告乙○○當日駕車駛入嘉年華汽車旅館，車道監視器攝
      得之當時影像翻拍照片，更可發現斯時下車辦理入宿手續
      之人正係丙○○，據此對照其所持上車即已昏睡之自述內
      容，豈非矛盾。證人丙○○並不否認告訴人A 女清醒後，
      僅有其同留現場，且觀諸前後警詢所言，證人丙○○更一
      再藉其係告訴人A 女之男友，疑遭被告甲○○、乙○○同
      以藥劑迷昏，現以被害人立場到案作證之身分自居，準此
      以觀，倘證人丙○○並非意在掩飾告訴人A 女實為其與被
      告甲○○、乙○○一併帶往嘉年華旅館，避免遭致可能之
      共犯懷疑，何能出現如上撇清反應，則在其處處閃躲之間
      所另作成，關於其他被訴為共犯之被告甲○○、乙○○之
      不利證詞，又將如何確定當中必無證人丙○○推諉圖卸之
      虛構情節。
（五）被告甲○○、乙○○於警詢之初，即皆就丙○○在離去好
      樂迪之途中，曾經提議可將告訴人A 女載往汽車旅館進行
      多人性行為一事未有隱瞞，可知其等當時確有欲與告訴人
      A 女發生性行為之打算無誤，則告訴人A 女係因何故服下
      上揭眾多毒品陷入昏迷一事雖仍難解，而無由確定論屬被
      告甲○○、乙○○及丙○○為求強制性交之共同所為，惟
      其等若曾藉此機會，對告訴人A 女施以性交或猥褻行為，
      則於本案容有改以乘機性交或猥褻等罪相律之研求餘地。
      但查，告訴人A 女在其昏迷期間，究竟有無另遭被告甲○○、乙○○與丙○○實行性交或猥褻舉措，公訴人首先憑
      藉者，即為證人A 女所述其在旅館醒來之時，曾經發現下
      半身已然赤裸之經過，且據被告乙○○之說法，告訴人A
      女之內外褲裝正係由丙○○所脫，然丙○○除早即對此不
      斷予以否認外，經偵查中檢察官再將其送作測謊鑑定，丙○○亦在施測者分別問以：有沒有在汽車旅館內脫A 女內
      褲、有沒有摸A 女裸露的下體、有沒有對A 女性交等問題
      ，均予答稱沒有之過程中，不曾出現不實反應，而有內政
      部警政署刑事警察局98年11月23日刑鑑字第0980162993號
      鑑定書附卷可稽，是以本案已無其他證據可徵首先提議眾
      人對告訴人A 女進行性行為之丙○○，即為主動褪去告訴
      人A 女內外褲之人；縱予假設此舉另係被告甲○○、乙○○所為，參諸兩人已因無故竊錄告訴人A 女下體，經本院
      論處罪刑之前開有罪部分相關論述，其等脫除告訴人A 女
      之內外褲，原亦非無可能僅係基於順遂以上犯行之準備動
      作，換言之，被告甲○○、乙○○當時之主觀意欲為何，
      是否真係依照眾人原有計畫，著手欲對告訴人A 女實行共
      同乘機性交犯行，或已臨陣退卻，僅想利用機會改對告訴
      人A 女進行猥褻，甚只屬為滿足個人窺視慾望之另起意念
      ，在在均屬未明，秉於罪疑惟輕之刑事訴訟基本原則，無
      論被告甲○○、乙○○、丙○○先前如何籌備，曾否共謀
      與告訴人A 女發生性行為，於此既然無從確立其等立於告
      訴人A 女身側，並由不知何人出手將其內外褲裝脫除之當
      下，猶仍具備行將下手性交之犯意聯繫，要無逕認被告甲○○、乙○○、丙○○主觀必定只存共同乘機性交犯意之
      理。
（六）況如前析，本案告訴人A 女是否真在昏迷之間，遭被告甲○○、乙○○與丙○○基於共同犯意，推由其一或齊對告
      訴人A 女予以乘機性交，即便告訴人A 女亦僅能依憑自身
      猜測加以指訴，被告乙○○與丙○○就此既予不斷否認，
      更無其他足供連結其等與告訴人A 女曾經發生性行為之堅
      實證據，當難徒憑想像方式，謂被告乙○○、丙○○一旦
      見及告訴人A 女裸露之下體，豈會不起性慾加以侵犯，或
      對告訴人A 女之衛生棉條係因何故脫落全未深究，逕認是
      遭被告等人於房內乘機性交之前刻意拉出，而將該衛生棉
      條實際上並未留於房內，反係遺於228 號房1 樓車庫樓梯
      下方此一與上述推論顯有扞格之現象置於不顧。至被告甲○○固在起訴之後已向本院自承是日於嘉年華旅館內確有
      與告訴人A 女進行口交，但如依其所述：伊在228 號房洗
      澡，洗完出來丙○○與乙○○就不見了，當時A 女坐在床
      邊，伊覺得A 女還有知覺，她說頭很痛，伊就過去幫她按
      虎口，伊有與A 女接吻也有口交，但伊沒有用強迫的，伊
      沒射精，怕他們兩個會突然闖進來，所以才作一半等語之
      當時情境，另可知被告甲○○與告訴人A 女口交當時，被
      告乙○○及丙○○並未在場，且據被告甲○○所自承者，
      其復係於突然之間方生如上衝動，是以被告乙○○與丙○○事前對此有無預見並具主觀聯繫此點既非無慮，強使其
      等須對被告甲○○之個人所為共負責任，實乏所據。而於
      被告甲○○前開所認情節當中，告訴人A 女是否曾經短暫
      恢復意識，兩人陳述雖有明顯歧異，惟告訴人A 女於沈睡
      之間，既亦曾有片刻清醒一如前上載，足見前開毒品效用
      原非始終持續，再依卷附內政部警政署刑事警察局98年1
      月12日刑醫字第0970136169號鑑定書所示，僅有告訴人A
      女之左手指甲內測得可能混有被告甲○○DNA 之微物檢體
      ，則若被告甲○○真有乘告訴人A 女昏迷之際伺機為口交
      犯行，其所轉移之DNA 微物證據範圍怎會如此侷限，倘告
      訴人A 女斯時確未與被告甲○○產生任何互動意識，更無
      配合動作，指甲當中留下採得之前述檢體又係自何而來，
      凡此疑惑既均令人費解，自難遽言被告甲○○所辯與告訴
      人A 女口交時，其應仍有知覺之說必屬無稽。本案告訴人
      A 女係在採尿檢驗後方於事後確認曾經服入數項毒品，然
      此本無證據可徵與被告甲○○，甚至被告乙○○、丙○○
      有所關連，被告甲○○得否在與告訴人A 女進行口交時明
      白認識此情，思及告訴人A 女即便有所配合，或非源於自
      由本意，容存有疑，謂其必具乘機性交之主觀犯意，實亦
      嫌屬速斷。
（七）本案難認被告甲○○、乙○○、丙○○曾經乘機對告訴人
      A 女為性交行為，或於不知何人將告訴人A 女內外褲脫除
      之際，其等確具該等共同犯意此節已見於上，告訴人A 女
      代理人另質疑被告等縱無性交行為，亦必曾施以猥褻犯行
      之補充指訴，遍查全卷同未見有證據可憑。至被告乙○○
      經本院送請測謊鑑定時，就所詢有無觸摸告訴人A 女下體
      問題為否認之回答時，呈現情緒波動反應，研判有說謊，
      雖亦有法務部調查局98年7 月17日調科參字第0980038619
      0 號測謊報告書存卷可徵，然按刑事訴訟法就證據之證明
      力，採自由心證主義，由法院本於確信自由判斷，惟法院
      之自由判斷，非漫無限制，仍不得違背經驗法則及論理法
      則；測謊檢查之受測者可能因人格特性或對於測謊質問之
      問題無法真正瞭解，致出現不應有之情緒波動反應，此時
      若過於相信測謊結果，反而有害於正當之事實認定，又測
      謊檢查之施行時間，攸關受測者情緒得否平復，與鑑定之
      精確性非無影響，此項因素，事實審法院於取捨時不得不
      予考量；惟一般而言，受測者否認犯罪之供述呈現不實之
      情緒波動反應，不得採為有罪判決之唯一證據，若無其他
      佐證可徵受測者被訴犯罪事實之存在，當應採取有利於受
      測者之認定，是以本案現已查無任何足以令人信實之相關
      事證，得就被告乙○○確有乘機撫摸告訴人A 女下體施加
      猥褻一事為積極證明，前開所述之測謊鑑定結果，核僅存
      有被告乙○○就否認犯罪回答部分呈現不實情緒波動反應
      之意義而已，參諸最高法院91年度臺上字第359 號判決所
      載意旨，縱另加計此一被告乙○○未通過測謊鑑定之結果
      ，仍無由推出被告乙○○，或被告甲○○、丙○○真有本
      於共同犯意之猥褻告訴人A 女情事。則在認定之間既仍存
      有難以排除之合理懷疑，欲藉共同乘機猥褻之罪名相繩被
      告甲○○、乙○○與丙○○，自亦無充分憑據。
四、綜上各情相互佐參所述，檢察官提出證明被告乙○○、甲○○涉嫌與丙○○共犯以欺瞞方法使告訴人A 女施用第二級、
    第三級毒品，與二人以上以藥劑強制性交或猥褻等罪名之相
    關證據，並不足為被告有罪之積極證明，而指出證明之方法
    ，也無從說服法院以形成被告有罪之心證，應認於此尚有合
    理性之懷疑存在，揆諸首揭法文與判例意旨，基於無罪推定
    之原則，自應就此起訴部分另為被告乙○○、甲○○無罪判
    決之諭知，以昭慎重。
據上論斷，應依刑事訴訟法第299 條第1 項前段、第301 條第1
項，刑法第315 條之1 第2 款、第41條第1 項前段、第38條第1
項第2 款、第315 條之3 ，刑法施行法第1 條之1 第1 項、第2
項後段，判決如主文。
本案經檢察官黃嘉妮到庭執行職務。
中    華    民    國    99    年    10    月    28    日
                  刑事第五庭  審判長法  官  胡堅勤

                                    法  官  高增泓

                                    法  官  盧軍傑
上列正本證明與原本無異。
如不服本判決，應於判決送達後10日內敘明上訴理由，向本院提
出上訴狀 (應附繕本) ，上訴於臺灣高等法院。其未敘述上訴理
由者，應於上訴期間屆滿後20日內向本院補提理由書「切勿逕送
上級法院」。
                                    書記官  周玉茹
中    華    民    國    99    年    10    月    28    日
附錄本案論罪科刑法條全文：
中華民國刑法第315 條之1 
有下列行為之一者，處3 年以下有期徒刑、拘役或3 萬元以下罰
金：
一、無故利用工具或設備窺視、竊聽他人非公開之活動、言論、
    談話或身體隱私部位者。
二、無故以錄音、照相、錄影或電磁紀錄竊錄他人非公開之活動
    、言論、談話或身體隱私部位者。

司法院資訊處製作；財團法人民間司法改革基金會備份。
